臺灣屏東地方法院刑事判決　　　　　　 100年度訴字第1146號
公　訴　人　臺灣屏東地方法院檢察署檢察官
被　　　告　吳永南
上列被告因違反毒品危害防制條例案件，經檢察官提起公訴（10
0 年度毒偵字第1481號）及移送併辦（100 年度毒偵字第2206號
），茲因被告就被訴事實為有罪之陳述，經告知簡式審判程序意
旨，並聽取公訴人及被告之意見後，本院合議庭裁定由受命法官
獨任依簡式審判程序審理，判決如下：
    主  文
吳永南施用第一級毒品，累犯，處有期徒刑壹年貳月。
    事  實
一、吳永南前因施用毒品案件，經本院以93年度毒聲字第135 號
    裁定令入勒戒處所施以觀察勒戒後，認有繼續施用毒品之傾
    向，復經本院以93年度毒聲字第472 號裁定令入戒治處所施
    以強制戒治，於民國94年3 月14日停止戒治，並由臺灣屏東
    地方法院檢察署檢察官以94年度戒毒偵字第32號為不起訴處
    分確定。另因違反肅清煙毒條例、麻醉藥品管理條例等案件
    ，經臺灣高等法院高雄分院以86年度上訴字第1013號判決分
    別判處有期徒刑3 年6 月、10月，定應執行刑為有期徒刑4
    年2 月確定；再因違反麻醉藥品管理條例案件，經本院以86
    年度訴字第197 號判決處有期徒刑5 年10月確定；上開各罪
    所處之刑經減刑後合併定應執行有期徒刑7 年10月確定，於
    96 年8月27日執行完畢。另於98年間因施用第一、二級毒品
    案件，經本院以98年訴字第945 號判決分別判處有期徒刑8
    月、4 月確定。
二、詎仍不知悔改，基於施用第一、二級毒品之犯意，於100 年
    6 月15日凌晨3 時許，在其位於屏東縣萬丹鄉○○○路375
    巷16號居處房間內，以將海洛因及甲基安非他命置於玻璃球
    內以火加熱燒烤吸食其煙霧之方式，同時施用第一級毒品海
    洛因及第二級毒品甲基安非他命1 次，嗣於同日凌晨5 時許
    ，經警持本院核發之搜索票至其位於屏東縣萬丹鄉○○○路
    375 巷16號居處執行搜索而查獲，復經採尿送驗，檢出海洛
    因代謝後之嗎啡陽性及甲基安非他命陽性反應，始悉上情。
三、案經行政院海岸巡防署南部地區巡防局及高雄市政府警察局
    鳳山分局移送臺灣屏東地方法院檢察署檢察官偵查起訴及併
    辦。
    理  由
一、本案被告吳永南所犯施用毒品案件，並非法定刑為死刑、無
    期徒刑或最輕本刑3 年以上有期徒刑之罪，亦非高等法院管
    轄第一審之案件，而被告於本院準備程序中就被訴事實為有
    罪之陳述，本院合議庭乃裁定由受命法官獨任進行簡式審判
    程序。又簡式審判程序之證據調查，依刑事訴訟法第273 條
    之2 規定，不受同法第159 條第1 項審判外陳述排除之限制
    ，再被告對於卷內之各項證據，亦不爭執證據能力，故卷內
    所列之各項證據，自得作為證據，先予敘明。
二、上開犯罪事實，業經被告於本院審理時坦承不諱，且被告為
    警查獲時，其採尿送驗結果確呈嗎啡（即海洛因水解後之反
    應）、甲基安非他命之陽性反應，有代號與真實姓名對照表
    、台灣檢驗科技股份有限公司濫用藥物檢驗報告各1 份在卷
    可稽，上述鑑驗結果，係檢驗機關本於專業知識及以精密儀
    器或科學檢驗方法所得之結論，自可憑信。綜上，足認被告
    上開任意性自白與事實相符，堪予採信。從而本件事證明確
    ，被告犯行洵堪認定，應依法論科。
三、按毒品危害防制條例於92年7 月9 日修正公布，其中第20條
    、第23條將施用毒品之刑事處遇程序，區分為「初犯」、「
    5 年內再犯」、「5 年後再犯」，而依立法理由觀之，僅限
    於「初犯」、「5 年後再犯」，始應先經觀察、勒戒或強制
    戒治程序，倘被告於5 年內已再犯，經依法追訴處罰，縱其
    第3 次（或第3 次以上）再度施用毒品之時間，在初犯經觀
    察、勒戒或強制戒治執行完畢釋放5 年以後，已不合於「5
    年後再犯」之規定，且因已於「5 年內再犯」，顯見其再犯
    率甚高，原實施觀察、勒戒或強制戒治，已無法收其實效，
    即應依該條例第10條處罰，最高法院95年5 月9 日95年度第
    7 次刑事庭會議決議可資參照。查被告前因施用毒品案件，
    經本院以93年度毒聲字第135 號裁定令入勒戒處所施以觀察
    勒戒後，認有繼續施用毒品之傾向，復經本院以93年度毒聲
    字第472 號裁定令入戒治處所施以強制戒治，於94年3 月14
    日停止戒治，並由臺灣屏東地方法院檢察署檢察官以94年度
    戒毒偵字第32號為不起訴處分確定。另因違反肅清煙毒條例
    、麻醉藥品管理條例等案件，經臺灣高等法院高雄分院以86
    年度上訴字第1013號判決分別處有期徒刑3 年6 月、10月，
    定應執行刑為有期徒刑4 年2 月確定；再因違反麻醉藥品管
    理條例案件，經本院以86年度訴字第197 號判決處有期徒刑
    5 年10月確定；上開各罪所處之刑經減刑後合併定應執行有
    期徒刑7 年10月確定，於96年8 月27日執行完畢。另因施用
    毒品案件，經本院以98年訴字第945 號判處有期徒刑8 月、
    4 月確定等事實，有臺灣屏東地方法院檢察署刑案資料查註
    紀錄表、臺灣高等法院被告全國前案紀錄表各1 份在卷可按
    ，是被告於強制戒治執行完畢後，5 年內已再犯施用毒品案
    件，經本院判處罪刑確定，則其再犯本件施用毒品案件，即
    非屬該條例第20條第3 項所稱「5 年後再犯」之情形，而應
    依法追訴處罰。綜此，本件事證已臻明確，被告施用毒品海
    洛因及甲基安非他命之犯行，洵堪認定，應依法論科。
四、查海洛因、甲基安非他命分別係屬毒品危害防制條例第2 條
    第2 項第1 款、第2 款所稱之第一級、第二級毒品，均不得
    持有、施用，被告竟持以施用，是核被告所為，分別係犯毒
    品危害防制條例第10條第1 項、第2 項之施用第一級毒品、
    施用第二級毒品罪。被告於上開時、地以將海洛因、甲基安
    非他命等毒品同時置放於玻璃球內點火吸食其煙霧之單一方
    式同時施用第一級毒品海洛因與第二級毒品甲基安非他命，
    乃以1 行為同時觸犯上開2 罪名，為想像競合犯，應依刑法
    第55條之規定，從一重之施用第一級毒品罪處斷。又按毒品
    之施用並無一定之方式，端視施用者之喜好而定，而海洛因
    及甲基安非他命亦非不能混合施用，若將二者以上開方式施
    用，於施用者尿液中應可檢出嗎啡、甲基安非他命陽性反應
    ，且綜觀全案卷證亦別無任何積極證據足認被告係於不同時
    地、以不同方法分別施用上開二種毒品，故應就該部分犯行
    從有利於被告之認定。至被告於施用前後持有第一級毒品海
    洛因、第二級毒品甲基安非他命之低度行為應被施用之高度
    行為所吸收，不另論罪。又被告前有如事實欄所示之科刑及
    執行情形，有臺灣屏東地方法院檢察署刑案資料查註紀錄表
    、臺灣高等法院被告前案紀錄表各1 份附卷足憑，其於刑之
    執行完畢後5 年內，故意再犯本件有期徒刑之罪，為累犯，
    應依刑法第47條第1 項加重其刑。爰審酌被告前已有如事實
    欄所述之犯罪資料，然未能因此知所警惕、謹慎行止，仍不
    思自律，猶自陷於毒癮之害，復犯下本件施用毒品犯行，原
    不宜寬貸，惟念其施用毒品乃自戕行為，被告復已坦承罪行
    ，犯後態度尚可等一切情狀，量處如主文所示之刑，以示懲
    儆。未扣案而供被告本件施用海洛因及甲基安非他命使用之
    玻璃球，除據被告供稱於查獲前已經丟棄而滅失，依現有卷
    證復不能證明其尚存在，爰不另為沒收之諭知，附此敘明。
據上論斷，應依刑事訴訟法第299 條第1 項前段、第273 條之1
第1 項，毒品危害防制條例第10條第1 項、第2 項，刑法第11條
前段、第47條第1 項、第55條，判決如主文。
本案經檢察官潘國威到庭執行職務
中    華    民    國   100    年    10    月    12    日
                  刑事第一庭    法  官  陳茂亭
以上正本證明與原本無異。
如不服本判決應於收受判決後10日內向本院提出上訴書狀，並應
敘述具體理由；其未敘述上訴理由者，應於上訴期間屆滿後20日
內向本院補提理由書（均須按他造當事人之人數附繕本）「切勿
逕送上級法院」。
中    華    民    國   100    年    10    月    12    日
                                書記官  黃佳惠
附錄法條：
毒品危害防制條例第10條
施用第一級毒品者，處 6 月以上 5 年以下有期徒刑。
施用第二級毒品者，處 3 年以下有期徒刑。